臺灣高等法院臺南分院刑事判決
111年度上易字第317號
上  訴  人  臺灣臺南地方檢察署檢察官紀芊宇
被      告  陳周玉雲
輔  佐  人
即被告之子  陳鴻明  
上列上訴人因被告犯恐嚇危害安全案件，不服臺灣臺南地方法院
111年度易字第47號中華民國111年3月24日第一審判決（起訴案
號：臺灣臺南地方檢察署110年度偵字第17006號），提起上訴，
本院判決如下：
    主  文
上訴駁回。
陳周玉雲緩刑貳年。
    事實及理由
一、民國110年6月18日修正施行之刑事訴訟法第348條第2項規定
    ：「上訴得明示僅就判決之刑、沒收或保安處分一部為之」
    。本案係於111年6月30日繫屬本院，本案僅有檢察官提起上
    訴，被告並未提起上訴，檢察官僅針對原審宣告之刑，提起
    上訴，請求本院對被告從重量刑（本院卷第13頁檢察官上訴
    書參照），因此，本件審判範圍僅就原判決量刑妥適與否進
    行審理。
二、本案關於被告的犯罪事實、證據及理由（包含罪名、所犯法
    條），爰引用第一審判決書之記載（如附件）。
三、檢察官上訴主張：被告僅因細故，竟向告訴人恫稱要打人之
    惡言，並持棍棒對告訴人揮舞，作勢毆打告訴人，使告訴人
    心生畏懼，造成告訴人心理上壓力，被告犯後迄今仍未向告
    訴人表達歉意，未獲得告訴人之原諒，原審量刑過輕等語。
    然查：量刑之輕重，係事實審法院得依職權自由裁量之事項
    ，茍已斟酌刑法第57條各款所列情狀而未逾越法定刑度，且
    符合罪刑相當原則，則不得遽指為違法。原審判決就被告量
    刑部分，已審酌刑法第57條規定之多款量刑事由，諸如被告
    犯罪之動機、目的，被告實施犯罪的手段，被告行為造成的
    危害，被告的犯後態度，及被告智識程度、生活狀況等一切
    情狀，原審的量刑並未逾越法定刑度，亦無濫用裁量之情事
    ，並無過輕之虞，檢察官上訴空言主張原審量刑過輕云云，
    並不可採，應予駁回。
四、惟查：被告未曾因任何犯罪而受有期徒刑宣告，有臺灣高等
    法院被告前案紀錄表在卷可參，其本次一時失慮犯罪，犯後
    已與告訴人達成調解，賠償告訴人的損害，有臺灣台南地方
    法院柳營簡易庭調解筆錄在卷可參（本院卷第47頁），被告
    經此偵、審程序後，應知所警惕，而無再犯之虞，本院認所
    宣告之刑以暫不執行為適當，爰依刑法第74條第1 項第1 款
    宣告緩刑2 年。　　　
據上論結，應依刑事訴訟法第368條、第373條，刑法第74條第1
項第1款，判決如主文。
本案經檢察官蔡宜玲提起公訴，檢察官林志峯到庭執行職務。
中　　華　　民　　國　　111 　年　　8 　　月　　31　　日
                  刑事第五庭    審判長法　官  蔡廷宜
                                      法　官  林坤志
                                      法　官  蔡川富
以上正本證明與原本無異。
不得上訴。
　　　　　　　　　　　　　　　　　　　書記官  黃心怡
中　　華　　民　　國　　111 　年　　8 　　月　　31　　日